臺灣臺北地方法院刑事判決
111年度審易字第99號
公  訴  人  臺灣臺北地方檢察署檢察官
被      告  張振玲



上列被告因妨害名譽案件，經檢察官提起公訴（110年度偵字第2
2011號），本院判決如下：
    主  文
張振玲犯公然侮辱罪，處拘役貳拾日，如易科罰金，以新臺幣壹
仟元折算壹日。
    事  實
一、張振玲與蕭志宏分別承租位於臺北市○○區○○○路000巷0號5樓
    之5之雅房，張振玲因不滿蕭志宏女友游雅清留宿，竟基於
    公然侮辱之犯意，於民國110年5月21日21時10分許，在特定
    多數人得共見共聞之租屋處共用走廊，對游雅清稱：「這裡
    不是HOTEL」、「年紀輕輕，該做的該玩的都玩了」、「太
    騷了」等語，足以貶損游雅清之人格尊嚴與社會評價。
二、案經游雅清訴由臺北市政府警察局中山分局報告臺灣臺北地
    方檢察署檢察官偵查起訴。
　　理  由
一、證據能力部分：
  ㈠被告之自白，非出於強暴、脅迫、利誘、詐欺、疲勞訊問、
    違法羈押或其他不正之方法，且與事實相符者，得為證據，
    刑事訴訟法第156條第1項定有明文。查被告張振玲於本院審
    理期間對其於警詢及偵查中之供述，並未陳稱有何遭強暴、
    脅迫、利誘、詐欺、疲勞訊問、違法羈押或其他不正之方法
    取供之情事，且本院亦查無有何顯然以不正方法取得，而悖
    於其自由意志，是被告前開供述得為證據。
　㈡本案據以認定事實之供述證據，檢察官及被告於本院言詞辯
    論終結前均未爭執其證據能力，經審酌該等證據之取得並無
    違法，且與本案待證事實具有關聯性，依刑事訴訟法第159
    條之5之規定，自有證據能力；至非供述證據部分，與本案
    事實具關聯性，且非公務員違背法定程序所取得，依同法第
    158條之4規定反面解釋，亦具證據能力。
二、實體部分：
  ㈠認定事實所憑之證據及理由：
　　訊據被告固坦承有於前揭時、地，與告訴人游雅清發生口角
    衝突，惟矢口否認有何公然侮辱犯行，辯稱：我沒有罵告訴
    騷，且我在我的住處沒有人可以管我，我也沒有指名道姓云
    云。經查：
　⒈被告於前揭時、地，與告訴人發生口角衝突，且有對告訴人
    稱：「這裡不是HOTEL」、「年紀輕輕，該做的該玩的都玩
    了」等語，而案發地點係在被告、證人蕭志宏、證人林佩蓉
    等人租屋處之共用走廊等情，除據告訴人於警詢、偵查時指
    訴明確（見偵卷第7至11、70頁）外，並有證人蕭志宏、林
    佩蓉於本院之證述內容（見本院卷第65、67至69頁）在卷可
    稽，且為被告於警詢、偵查、本院審理時均坦承在卷，是此
    部分事實應堪認定。
　⒉刑法所稱之「公然」，係指不特定人或多數人得以共見共聞
    之狀態（司法院釋字第145號解釋參照）。查本件被告辱罵
    告訴人之地點，係在租屋處之共用走廊，租客均得自由經過
    ，故被告在特定多數人得以共見共聞之前開場所，以言語辱
    罵告訴人，被告自有公然侮辱之犯行。
　⒊至被告雖又辯稱其沒有罵告訴人「太騷了」等語，然此部分
    之事實，業據證人即告訴人於偵訊時、證人蕭志宏於本院審
    理時分別結證明確（見偵卷第70、73頁、本院卷第65、83頁
    ）。衡以前開證人已到庭經具結程序擔保證言之可信性，當
    無甘冒被訴偽證罪之風險，蓄意虛構事實而設詞誣陷被告之
    理，故被告應有辱罵告訴人「太騷了」等語，應堪認定　
　⒋綜上，被告所辯均不足採，本案事證明確，被告所為如事實
    欄所載之公然侮辱犯行，堪以認定，應依法論科。 　　　
  ㈡論罪科刑：
  ⒈核被告所為，係犯刑法第309條第1項之公然侮辱罪。
  ⒉被告於上開時、地對告訴人口出「這裡不是HOTEL」、「年紀
    輕輕，該做的該玩的都玩了」、「太騷了」等語，係於密切
    接近之時間、同樣之地點實施，且侵害同一告訴人之法益，
    各行為之獨立性極為薄弱，依一般社會健全觀念，在時間差
    距上，難以強行分開，應視為數個舉動之接續施行，合為包
    括之一行為予以評價，屬接續犯。　
　⒊爰審酌被告公然侮辱告訴人，貶損告訴人之人格，並使告訴
    人感受不堪，所為實非可取。又犯後於本院否認犯行，飾詞
    狡辯，態度不佳，兼衡其自陳之教育程度及家庭經濟狀況（
    見本院卷第72頁），暨其犯罪動機、造成之損害、未與告訴
    人達成調解、告訴人於本院表示之意見（見本院卷第72頁）
    等一切情狀，量處如主文所示之刑，並諭知易科罰金之折算
    標準，以資懲儆。
據上論斷，應依刑事訴訟法第299條第1項前段，刑法第309條第1
項、第41條第1項前段，刑法施行法第1條之1第1項，判決如主文
。
本案經檢察官蔡沛珊提起公訴，檢察官吳春麗到庭執行職務。 
中　　華　　民　　國　　111 　年　　 4 　　月　　6　　日
　　　　　　　　　刑事第二十一庭  法　官　倪霈棻
上正本證明與原本無異。 
如不服本判決應於收受送達後20日內向本院提出上訴書狀，並應
敘述具體理由；其未敘述上訴理由者，應於上訴期間屆滿後20日
內向本院補提理由書（均須按他造當事人之人數附繕本）「切勿
逕送上級法院」。告訴人或被害人如對於本判決不服者，應具備
理由請求檢察官上訴，其上訴期間之計算係以檢察官收受判決正
本之日期為準。 
                                  書記官  陳怡君 
中　　華　　民　　國　　111 　年　　4 　　月　　7 　　日
附錄本案論罪科刑法條：
中華民國刑法第309條
公然侮辱人者，處拘役或9千元以下罰金。
以強暴犯前項之罪者，處1年以下有期徒刑、拘役或1萬5千元以
下罰金。